臺灣屏東地方法院民事裁定
                                    109年度潮補字第650號
原      告  鍾佳瑋  

訴訟代理人  蕭永宏律師
被      告  財政部國有財產署南區分署

法定代理人  黃莉莉
訴訟代理人  蘇禹蓁
被      告  祭祀公業：林慶我

被      告  林錦岳  

訴訟代理人  蔡函諺律師
被      告  余瑞豐  

            余瑞雲  

            林禎忠  

            林禎勇  

            林禎育  

上列當事人間確認通行權存在事件，原告聲請為被告祭祀公業：
林慶我選任特別代理人，本院裁定如下：
    主  文
選任被告林錦岳於本院109 年度潮補字第650 號確認通行權存在
事件，為被告祭祀公業：林慶我之特別代理人。
    理  由
一、聲請意旨略以：原告向本院提起109 年度潮補字第650 號確
    認通行權存在之訴訟，而被告祭祀公業：林慶我係坐落屏東
    縣○○鄉○○段0000地號土地（下稱系爭土地）之所有權人，惟
    其管理人林廣福已去世多年，亦無繼任之管理人，為避免訴
    訟延宕，爰依法聲請本院選任被告林錦岳為被告祭祀公業：
    林慶我之特別代理人等語。
二、按對於無訴訟能力人為訴訟行為，因其無法定代理人，或其
    法定代理人不能行代理權，恐致久延而受損害者，得聲請受
    訴法院之審判長選任特別代理人；本法關於法定代理之規定
    ，於法人之代表人、第40條第3項之代表人或管理人、第4項
    機關之代表人及依法令得為訴訟上行為之代理人準用之，民
    事訴訟法第51條第1項、第52條定有明文。次按祭祀公業條
    例於民國97年7 月1 日施行後，祭祀公業未依該條例第21條
    、第22條規定向主管機關登記為祭祀公業法人者，仍不失為
    非法人團體（最高法院97年度台上字第2070號判決參照）。
    是以祭祀公業若未登記為祭祀公業法人，屬非法人團體，設
    有代表人或管理人者，有當事人能力，若其無管理人，或管
    理人因故不能執行職務，致其訴訟能力有所欠缺時，對造當
    事人如恐致久延而受損害，自得依上揭規定，聲請法院為該
    祭祀公業選任特別代理人。
三、經查，原告上揭主張，有系爭土地之土地登記謄本1 份在卷
    可憑，且經本院函查結果，該祭祀公業之管理人林廣福已於
    60年12月14日死亡，有屏東○○○○○○○○函文1份在卷可參，被
    告林錦岳並陳述：該祭祀公業很久沒有開會，土地也沒有人
    管理等語，足認被告祭祀公業：林慶我之管理人已死亡，且
    並無繼任之管理人，應屬實情，而可採信，則參諸上揭法條
    規定，原告聲請為被告祭祀公業：林慶我選任特別代理人，
    於法並無不合，應予准許。又被告林錦岳當庭陳稱：伊是該
    祭祀公業的派下員，系爭土地現由伊種植檳榔，伊願意擔任
    祭祀公業的特別代理人等語，本院參酌上情，認由被告林錦
    岳擔任特別代理人，應屬適當，爰裁定如主文所示。
四、依民事訴訟法第51條第1項，裁定如主文。
中　　華　　民　　國　 111　　年　　2 　　月　　25　　日
                    潮州簡易庭法官  呂憲雄
正本係照原本作成。
如不服本裁定應於送達後十日內向本院提出抗告狀，並繳納抗告
費新臺幣一千元。如委任律師提起抗告者，應一併繳納抗告費。
中　　華　　民　　國　 111　　年　　2 　　月　　25　　日
                           書記官  林鴻仁